【裁判字號】    97,訴,2454
【裁判日期】    980122
【裁判案由】    毒品危害防制條例
【裁判全文】
臺灣臺北地方法院刑事判決              97年度訴字第2454號
公  訴  人  臺灣臺北地方法院檢察署檢察官
被      告  甲○○
                    （現另案於臺灣臺北監獄執行中）
上列被告因違反毒品危害防制條例案件，經檢察官提起公訴（九
十七年度毒偵字第三八一一號），因被告於本院準備程序中就被
訴事實為有罪之陳述，經本院合議庭裁定改進行簡式審判程序，
本院判決如下：
    主  文
甲○○施用第一級毒品，累犯，處有期徒刑壹年。
    事  實
一、甲○○前曾因施用毒品案件，經依本院八十九年度毒聲字第
    九四號裁定裁定送觀察、勒戒後，認有繼續施用毒品之傾向
    ，再經本院以八十九年度毒聲字第八０六號裁定令入戒治處
    所施以強制戒治一年，復經本院以八十九年度毒聲字第二四
    一四號裁定停止戒治，所餘期間交付保護管束，於九十年四
    月五日交付保護管束期滿，復經臺灣臺北地方法院檢察署檢
    察官以九十年度戒毒偵字第一０七號為不起訴處分確定。又
    於九十一年、九十二間因施用毒品案件，經法院分別判處有
    期徒刑十月、八月、六月，並定其應執行刑為有期徒刑一年
    十月確定，入監執行後，迄至九十三年十一月十七日縮短刑
    期假釋出監併付保護管束，於九十四年三月一日保護管束期
    滿假釋未經撤銷，視同已執行完畢。復於九十四年至九十六
    年間，先因施用毒品案件，經本院九十四年度訴字第八０九
    號、臺灣高等法院九十四年度上訴字第四二一四號、最高法
    院九十五年度台上字第二四三七號判決判處有期徒刑一年二
    月確定（下稱甲案）；再因施用毒品案件，經本院以九十五
    年度訴字第一五三五號判決判處有期徒刑八月，嗣經臺灣高
    等法院以九十五年度上訴字第四五三七號判決駁回上訴確定
    （下稱乙案）；另因竊盜案件，分別經本院以九十六年度簡
    字第四四二號判決、九十六年度易字第六六一號判決各判處
    有期徒刑五月、四月確定（下稱丙、丁案）；因施用毒品案
    件，經臺灣高等法院以九十六年度上訴字第二六五三號判決
    判處有期徒刑一年，減為有期徒刑六月確定（下稱戊案）；
    上開乙、丙、丁、戊四案復經臺灣高等法院以九十六年度聲
    字第二二五六號裁定減刑並定應執行刑為有期徒刑一年，與
    甲案接續執行後，於九十七年五月六日假釋出監併付保護管
    束，於九十七年五月二十八日保護管束期滿假釋未經撤銷視
    同執行完畢。
二、詎甲○○仍不知悔改，於九十七年七月二十一日為警採尿時
    回溯二十六小時內之某時（扣除為警查獲至採尿時止該段期
    間），在位於臺北市○○○路○段二四六巷之張姓友人家中
    ，以將海洛因捲入香煙內吸食其煙霧之方式，施用第一級毒
    品海洛因一次。嗣於九十七年七月二十一日十五時許，在臺
    北市○○市○○路三段一０五號為警查獲，經採集其尿液送
    驗呈鴉片類、嗎啡、可待因陽性反應，始知上情。
三、案經臺灣板橋地方法院檢察署呈請臺灣高等法院檢察署令轉
    臺灣臺北地方法院檢察署檢察官偵查起訴。
    理  由
一、訊據被告甲○○對於前揭事實迭於本院準備程序、審理時均
    坦承不諱，且其於九十七年七月二十一日為警查獲時所採集
    之尿液，經送臺灣尖端先進生技醫藥股份有限公司以酵素免
    疫分析法初步檢驗，復依氣相層析質譜議確認檢驗結果，確
    呈鴉片類、可待因、嗎啡陽性反應，有該公司於九十七年八
    月一日所出具之濫用藥物檢驗報告、臺北市政府警察局偵辦
    毒品案件尿液檢體委驗單各一紙在卷可稽，足徵被告任意性
    自白與事實相符，堪以採信。綜上，本件事證明確，被告犯
    行堪以認定，應依法論科。
二、按施用海洛因後會影響記憶能力及自主神經系統，判斷力及
    意志力亦均受限制，甚至引起精神錯亂，抑制呼吸，並具有
    成癮性、濫用性，戒解不易，嚴重戕害人之身心健康，危害
    社會，故依據毒品危害防制條例第二條第二項第一款列為第
    一級毒品，不得非法施用、持有。故核被告所為，係犯毒品
    危害防制條例第十條第一項之施用第一級毒品海洛因罪。被
    告施用第一級毒品海洛因前持有第一級毒品海洛因之低度行
    為，為施用之高度行為吸收，不另論罪。又被告有如事實欄
    一、所示之前科紀錄等情，有臺灣高等法院被告前案紀錄表
    一份在卷可證，其於前揭有期徒刑執行完畢後五年以內故意
    再犯本件有期徒刑以上之罪，係屬累犯，應依刑法第四十七
    條第一項規定加重其刑。爰審酌被告不思上進，沾染施用毒
    品之惡習，且前已因施用毒品案件，經觀察、勒戒、強制戒
    治、法院判刑執行後，仍未能把握自新機會徹底戒除施用毒
    品之惡習，而再施用足以導致人體機能發生依賴性、成癮性
    及抗藥性等障礙之第一級毒品海洛因，戕害自身健康，漠視
    法令禁制，惟尚能坦承犯行，犯後態度頗佳，暨其犯罪動機
    、手段、施用毒品之次數等一切情狀，量處如主文所示之刑
    ，以資懲儆。
據上論斷，應依刑事訴訟法第二百七十三條之一第一項、第二百
九十九條第一項前段，毒品危害防制條例第十條第一項，刑法第
十一條、第四十七條第一項，判決如主文。
本案經檢察官廖先志到庭執行職務。
中    華    民    國    98    年    1     月    22    日
                    刑事第九庭  法  官  劉素如
上正本證明與原本無異。
如不服本判決，應於判決送達後10日內向本院提出上訴狀 (應抄
附繕本)。
                                書記官  陳育君
中    華    民    國    98    年    1     月    22    日
附錄本案論罪法條：
毒品危害防制條例第10條
施用第一級毒品者，處 6 月以上 5 年以下有期徒刑。
施用第二級毒品者，處 3 年以下有期徒刑。


司法院資訊處製作；財團法人民間司法改革基金會備份。
